臺灣臺中地方法院民事裁定  100年度監字第293號
聲  請  人  張秀靜
相  對  人  紀文源
即受監護宣告人        27弄1.
上列當事人間聲請選定會同開具財產清冊之人事件，本院裁定如
下：
    主  文
受監護宣告之紀文源之財產，指定紀文都為會同開具財產清冊之
人。
聲請費用由聲請人負擔。
    理  由
一、本件聲請意旨略以：相對人為聲請人之配偶。相對人前經鈞
    院98年度禁字第79號民事裁定為禁治產宣告，並由相對人之
    配偶即聲請人為其監護人，當時並無指定會同開具財產清冊
    之人之規定，故有指定會同開具財產清冊之人之必要，爰聲
    請指定相對人之兄紀文都為會同開具財產清冊之人等語。
二、按民法總則中華民國97年5月2日修正之條文施行前，已為禁
    治產宣告者，視為已為監護宣告；繫屬於法院之禁治產事件
    ，其聲請禁治產宣告者，視為聲請監護宣告；聲請撤銷禁治
    產宣告者，視為聲請撤銷監護宣告；並均於修正施行後，適
    用修正後之規定，民法總則施行法第4條定有明文。上開按
    民法總則中華民國97年5月2日修正之條文，於98年11月23
    日施行，故相對人紀文源應視為已受監護宣告，合先敘明。
三、次按受監護宣告之人應置監護人；法院為監護之宣告時，應
    依職權就配偶、四親等內之親屬、最近一年有同居事實之其
    他親屬、主管機關、社會福利機構或其他適當之人選定一人
    或數人為監護人，並同時指定會同開具財產清冊之人，修正
    後之民法第1110條、第1111條第1項定有明文。
四、經查：
  (一)聲請人主張相對人為其配偶，相對人經本院98年度禁字第79
    號民事裁定宣告為禁治產人等情，業有上述裁定附卷可稽，
    可信為真。
  (二)又相對人之兄紀文春、紀文年、紀文都、姐紀阿寶及聲請人
    於100年7月15日曾召開會議，共同推舉紀文都為會同開具財
    產清冊之人，紀文都並同意擔任等情，亦有戶籍謄本、親屬
    團體會議推定監護人、會同開具財產清冊之人說明書及同意
    書在卷可憑。是聲請人既為相對人之兄，且獲其他親屬之信
    賴，本院審酌上開事證，認聲請人為相對人之兄，其應較熟
    稔受監護人之經濟情形，其亦同意擔任此一職務，是由紀文
    都擔任相對人之會同開具財產清冊之人，最能符合受監護宣
    告之人之最佳利益，爰依上揭規定，指定聲請人為會同開具
    財產清冊之人。另依民法第1113條準用同法第1099條之規定
    ，應於二個月內開具財產清冊，並陳報法院，附此敘明。
四、依非訟事件法第21條第2項、民事訴訟法第95條、第78條，
    裁定如主文。
中    華    民    國   100    年    8     月    23    日
                    家事法庭     法  官  涂秀玲
正本係照原本作成
如對本裁定抗告須於裁定送達後10日內向本院提出抗告狀
中    華    民    國   100    年    8     月    23    日
                                 書記官  薛淑玲